【裁判字號】    91,自,113
【裁判日期】    920122
【裁判案由】    違反著作權法
【裁判全文】
臺灣彰化地方法院刑事判決                          九十一年度自字第一一三號
    自  訴  人  丁○○○○有限公司
    代  表  人  戊○○  住同右.
    自訴代理人  丙○○  住同右.
    被      告  乙○○○○限公司
    被告兼代表  甲○○  男三十四歲（民國五十七年二月二十四日生）
    人
右列被告等因違反著作權法案件，經自訴人提起自訴，本院判決如左：
    主  文
甲○○以明知為侵害著作權之物而散布之方法侵害他人之著作權，處有期徒刑月，
如易科罰金，以佰元折算壹日。
乙○○○○限公司科罰金新臺幣壹萬元。
    事  實
一、甲○○為乙○○○○限公司之負責人，於民國九十一年八月三十一日晚間八時許
    ，在彰化縣員林鎮○○路○段六四三號之營業處所，於販賣金霸電腦點歌機時，
    其明知所附贈之光碟片一片內含一萬八千餘首歌，且該光碟片上無何著作權人標
    示、著作權來源字號，為侵害著作財產權之視聽著作物（其中如附表所示「浮水
    印」、「不想伊」、「大船入港」等共計五十九首歌曲係丁○○○○有限公司享
    有著作財產權，並均未經丁○○○○有限公司同意或授權），仍於賣售前揭點歌
    機予丁○○○○有限公司之市調人員時，以此附贈之方法散布該光碟片而侵害他
    人之著作權。
二、案經丁○○○○有限公司向本院提起自訴。
    理  由
一、訊據被告甲○○固坦言有於上揭時、地出售點歌機時附贈該光碟片，惟矢口否認
    有何違法犯行，辯稱：該光碟片為上游廠商附來之片子，其上還註明是非賣品，
    伊不知是侵害他人著作權之物云云。經查：右揭犯罪事實，業據自訴代理人丙○○於本院審理中指訴甚詳，並有丁○○○○有限公司享有附表所示五十九首歌曲
    著作權之證明資料、乙○○○○限公司基本查詢資料、上揭交易之統一發票收據
    、送貨單、搜證照片十八張為證；況現今社會已發生多次有關著作權事件，迭經
    媒體報導，是著作權為一無形之財產，有相當之價值、受有保護等情，應為一般
    社會大眾所知，被告為一有相當社會生活經驗之人，縱不知詳細著作權規定，惟
    亦應有相當之著作權意識，本件除附贈光碟片外，尚有光碟片歌曲之點歌本一冊
    ，既歌曲多達一萬八千餘首，可見於正常情況下，該光碟片之製作、編輯，須耗
    費鉅大之金錢、心力，並應享有相當之著作權價值，著作權人豈有不極力標榜其
    享有該光碟之著作權，以促他人勿加侵害之理，惟觀本案光碟片，其上僅標明「
    非賣品」，除此之外無何著作權人標示、著作權來源字號，已與一般市面之影音
    著作物極力標榜其享有著作權之情形不同，是衡情被告甲○○應知該光碟片為侵
    害他人著作權之物，其上開辯詞，應係事後卸責之詞，不足採取。本件事證明確
    ，犯行堪以認定。
二、查被告甲○○明知光碟片係侵害他人著作財產權之物，猶加以散布，並作為伴唱
    機附贈之物，核其所為，係屬著作權法第八十七條第二款所定明知為侵害著作權
    之物而散布之侵害著作權行為，應依同法第九十三條第三款之規定處斷。又被告
    甲○○為乙○○○○限公司之負責人，因執行業務而犯第九十三條第三款之罪，
    依同法第一百零一條第一項之規定，應對乙○○○○限公司科處第九十三條第三
    款之罰金。爰審酌被告甲○○之素行，犯罪之動機、目的、手段、所生危害及犯
    罪後之態度等一切情狀，量處如主文所示之刑，併諭知易科罰金之折算標準，及
  對乙○○○○限公司科處如主文所示之罰金。本件盜版之音樂光碟一片，已因交
    易而移轉為丁○○○○有限公司所有，且自訴人有留作其他主張權利之證明用途
    ，本院不諭知沒收，附此敘明。
據上論斷，應依刑事訴訟法第三百四十三條、第二百九十九條第一項前段，著作權法
第九十三條第三款、第一百零一條第一項，刑法第十一條前段、第四十一條第一項前
段，罰金罰鍰提高標準條例第二條，判決如主文。
中    華    民    國    九十二    年      一      月     二十二        日
                                臺灣彰化地方法院刑事第二庭
                                    法      官  吳  俊  螢
右正本證明與原本無異。
如不服本判決，應於送達後十日內向本院提出上訴狀(須附繕本)。
告訴人或被害人對於判決如有不服具備理由請求檢察官上訴者，其上訴期間之計算係
以檢察官收受判決正本之日期為準。
                                    法院書記官  莊  玉  惠
中    華    民    國    九十二    年      一      月     二十三        日
著作權法第九十三條
有左列情形之一者，處二年以下有期徒刑，得併科新台幣十萬元以下罰金：
一、侵害第十五條至第十七條規定之著作人格權者。
二、違反第七十條規定者。
三、以第八十七條各款方法之一侵害他人之著作權者。
著作權法第一百零一條第一項：
法人之代表人、法人或自然人之代理人、受僱人或其他從業人員，因執行業務，犯第
九十一條至第九十六條之罪者，除依各該條規定處罰其行為人外，對該法人或自然人
亦科各該條之罰金。


司法院資訊處製作；財團法人民間司法改革基金會備份。
